臺灣士林地方法院刑事判決
111年度審交訴字第37號
公  訴  人  臺灣士林地方檢察署檢察官  
被      告  陳建鴻




上列被告因公共危險等案件，經檢察官提起公訴（111年度偵字
第7768號），因被告於準備程序中就被訴事實為有罪之陳述，經
告知簡式審判程序之旨，並聽取當事人之意見後，經本院合議庭
裁定由受命法官獨任進行簡式審判程序，判決如下：
　　主  文
陳建鴻犯過失傷害罪，處有期徒刑參月，如易科罰金，以新臺幣
壹仟元折算壹日；又犯駕駛動力交通工具發生交通事故致人傷害
逃逸罪，處有期徒刑柒月。
    事實及理由
一、程序部分
　　按除被告所犯為死刑、無期徒刑、最輕本刑為3年以上有期
    徒刑之罪或高等法院管轄第一審案件者外，於第一次審判期
    日前之準備程序進行中，被告先就被訴事實為有罪之陳述時
    ，審判長得告知被告簡式審判程序之旨，並聽取當事人、代
    理人、辯護人及輔佐人之意見後，裁定進行簡式審判程序，
    刑事訴訟法第273條之1第1項定有明文。經核本案被告陳建
    鴻所犯係死刑、無期徒刑、最輕本刑為3年以上有期徒刑以
    外之罪，其於準備程序中就被訴事實為有罪之陳述，經告知
    簡式審判程序之旨，並聽取公訴人、被告之意見後，本院合
    議庭爰依首揭規定，裁定由受命法官獨任進行簡式審判程序
    。是本案之證據調查，依同法第273條之2規定，不受同法第
    159條第1項、第161條之2、第161條之3、第163條之1，及第
    164條至170條所規定證據能力認定及調查方式之限制，合先
    敘明。
二、本案犯罪事實及證據，除證據部分應補充：「被告陳建鴻於
    本院民國111年5月30日準備程序及審理中所為之自白」外，
    其餘均引用檢察官起訴書之記載（如附件）。
三、論罪科刑
　㈠核被告所為，係犯刑法第284條前段之過失傷害罪，及同法第
    185條之4第1項前段之駕駛動力交通工具發生交通事故致人
    傷害逃逸罪。
　㈡被告所犯上開2罪間，犯意各別，行為互殊，應予分論併罰。
　㈢爰審酌被告駕駛動力交通工具參與道路交通，本應小心謹慎
    以維護自身及他人之生命身體安全，竟因如起訴書所載之過
    失，肇致本件車禍事故之發生，致告訴人馮議徹受有如起訴
    書所載之傷勢，又其明知發生交通事故已致告訴人受傷，竟
    因當時被通緝，為恐遭警方逮捕，即逕自駕車離開，不僅影
    響告訴人即時獲得救護及求償之權利，亦危害公共交通安全
    ，應予非難，衡以其犯後始終坦承犯行，非無悔意，然迄未
    與告訴人達成和解或為任何賠償之犯後態度，暨考量被告前
    科累累、素行非佳（見卷附臺灣高等法院被告前案紀錄表之
    記載），其本案過失程度、肇事逃逸之動機、情節、所生危
    害程度、告訴人傷勢輕重，及被告自陳國中畢業之教育智識
    程度、入監前從事水電工作、月薪約新臺幣5萬元、單身、
    需扶養母親之家庭生活經濟狀況（見本院111年5月30日審判
    筆錄第4頁）等一切情狀，分別量處如主文所示之刑，並就
    其所犯過失傷害罪所處之刑，諭知易科罰金之折算標準。
據上論斷，應依刑事訴訟法第273條之1第1項、第299條第1項前
段、第310條之2、第454條第2項（依刑事判決精簡原則，僅記載
程序法條文），判決如主文。
本案經檢察官曹哲寧提起公訴，由檢察官江玟瑄到庭執行職務。
中　　華　　民　　國　　111 　年　　7 　　月　 　1　　日
                  刑事第九庭法  官  陳秀慧
以上正本證明與原本無異。
如不服本判決應於收受送達後20日內，向本院提出上訴書狀，並
應敘述具體理由。其未敘述上訴理由者，應於上訴期間屆滿後20
日內向本院補提理由書（均須按他造當事人之人數附繕本）「切
勿逕送上級法院」。若因疫情而遲誤不變期間，得向法院聲請回
復原狀。
                            書記官  陳建宏
中　　華　　民　　國　　111 　年　　7 　　月　 　1　　日
附錄本案論罪科刑法條全文：
中華民國刑法第185條之4
駕駛動力交通工具發生交通事故，致人傷害而逃逸者，處6月以
上5年以下有期徒刑；致人於死或重傷而逃逸者，處1年以上7年
以下有期徒刑。
犯前項之罪，駕駛人於發生交通事故致人死傷係無過失者，減輕
或免除其刑。
中華民國刑法第284條
因過失傷害人者，處1年以下有期徒刑、拘役或10萬元以下罰金
；致重傷者，處3年以下有期徒刑、拘役或30萬元以下罰金。
【附件】
臺灣士林地方檢察署檢察官起訴書
                                     111年度偵字第7768號
　　被　　　告　陳建鴻　男　43歲（民國00年0月0日生）
　　　　　　　　　　　　住○○市○○區○○街000巷00號
　　　　　　　　　　　　（另案於法務部○○○○○○○執行
　　　　　　　　　　　　中）
　　　　　　　　　　　　國民身分證統一編號：Z000000000號
上列被告因公共危險等案件，業經偵查終結，認應提起公訴，茲
將犯罪事實及證據並所犯法條分敘如下：
　　　　犯罪事實
一、陳建鴻於民國111年2月9日21時27分許，駕駛車牌號碼000-0
    000號自用小客車，沿臺北市大同區西寧北路由北向南行駛
    ，行經西寧北路32號對面時，適馮議徹騎乘車牌號碼000-00
    0號普通重型機車，沿西寧北路由南向北行駛，亦行經上開
    地點，陳建鴻本應注意不得在劃有分向限制線之路段迴車，
    且無不能注意之情事，竟疏於注意違規迴車，致所駕汽車與
    馮議徹之機車發生撞擊，馮議徹因而受有左側遠端橈骨尺骨
    骨折及左大小腿大片肌肉挫傷之傷害，詎料陳建鴻明知已肇
    事致人受傷，然並未即採取救護或其他必要之措施，因擔心
    當時通緝犯之身分為警查獲，旋即駕車自肇事現場逃逸，經
    警據報調閱相關監視器錄影畫面循線查獲，始悉上情。
二、案經馮議徹訴由臺北市政府警察局大同分局報告偵辦。
　　　　證據並所犯法條
一、證據清單與待證事實
（一）供述證據
編號 證     據     名     稱 待    證    事    項  1. 被告陳建鴻於警詢時及偵查中之自白。 全部犯罪事實。  2. 證人即告訴人馮議徹於警詢時之證詞。 全部犯罪事實。 
（二）書證
編號 書     證     名     稱 待    證    事    項  1. 告訴人之診斷證明書1紙。 告訴人受有上開傷害之事實。  2. 道路交通事故現場圖及道路交通事故調查表各1份、交通事故照片影本11張及監視錄影畫面翻拍照片10張。 被告於上開地點肇事後逃逸之事實。  3. 臺北市政府警察局道路交通事故初步分析研判表1份。 被告於本案中有過失之事實。 
二、核被告所為，係犯刑法第284條前段過失傷害罪嫌及同法第1
    85條之4第1項前段之肇事逃逸罪嫌。被告所犯2罪，犯意各
    別，行為不同，請分論併罰。
三、依刑事訴訟法第251條第1項提起公訴。
　　此　　致
臺灣士林地方法院
中　　華　　民　　國　 111　　年　　4 　　月　　15　　日
　　　　　　　　　　　　　　　檢察官　曹　哲　寧　
本件正本證明與原本無異
中　　華　　民　　國　 111　  年　  5 　  月    4    日
                              書記官  顏  崧  峻 

附錄本案所犯法條全文
中華民國刑法第284條
（過失傷害罪）
因過失傷害人者，處 6 月以下有期徒刑、拘役或 5 百元以下罰
金，致重傷者，處 1 年以下有期徒刑、拘役或 5 百元以下罰金
。
從事業務之人，因業務上之過失傷害人者，處 1 年以下有期徒
刑、拘役或 1 千元以下罰金，致重傷者，處 3 年以下有期徒刑
、拘役或 2 千元以下罰金。

中華民國刑法第185條之4
（肇事遺棄罪）
駕駛動力交通工具肇事，致人死傷而逃逸者，處 1 年以上 7 年
以下有期徒刑。